臺灣高等法院臺中分院刑事判決　　　　　　　　　九十三年度上易字第一○八○號
　　上　訴　人　臺灣台中地方法院檢察署檢察官
　　被　　　告　丙○○
右上訴人因被告加重竊盜案件，不服臺灣台中地方法院九十三年度易字第一四五九號
中華民國九十三年七月三十日第一審判決（起訴案號：臺灣台中地方法院檢察署九十
三年度偵字第九五四○號），提起上訴，本院判決如左：
    主      文
上訴駁回。
    事實及理由
一、本案經本院審理結果，認第一審判決認事用法及量刑均無不當，應予維持，並引
    用第一審判決書記載之事實、證據及理由（如附件）。
二、檢察官上訴意旨略以：被告丙○○除犯本案之竊盜犯行外，另於民國九十三年七
    月二十六日七時許，在台中縣豐原市○○街五八巷口，徒手竊取甲○○所有車牌
    號碼Ｇ六─九三六二號自小客車。嗣於九十三年七月二十七日十七時三十分許，
    丙○○與真實姓名年籍不詳綽號「阿朋」之成年男子，在台中縣東勢鎮頭汴角山
    區農路拆卸水箱時，路人詹前芳見前揭車輛形跡可疑，乃報警處理，為警於同日
    下午十八時三十分許，在上址當場查獲丙○○持美工刀站立於車頭，並有拆解下
    之汽車水箱置於身旁，因認被告此部分所為係犯刑法第三百二十條第一項竊盜罪
    嫌，並認被告此部分犯行與本案竊盜犯行為具有連續犯之裁判上一罪關係，原審
    未予併案裁判，顯有不當云云。惟查，就此部分竊盜犯嫌，經訊之被告堅加否認
    ，辯稱：伊沒有竊車，也沒有拆卸水箱，伊用車上的美工刀在刮藥膏，伊開車號
    ＯＱ─五二四一號貨車去看果園，阿朋打電話要向伊借錢，伊約在路口帶阿朋上
    去，阿朋就開了那輛贓車過來云云，而被害人並不知其車係何人所竊，且不認識
    被告，此業經被害人於警訊證述明確（見臺灣台中地方法院檢察署九十三年度偵
    字一三三七三號偵查卷第六頁背面），是被害人於警訊所為指訴，並不能據為不
    利被告認定之依據，再者，雖證人詹前芳於警訊時證稱：我有親眼目睹當時將車
    駕駛至該處就是丙○○（因為他的腳有受傷），在車頭拆水箱的也是丙○○等語
    （見前開偵查卷第七頁背面），但被告縱如證人所述有駕駛該車且拆卸該車水箱
    之行為，亦無法據此推斷該車即為被告所竊，是其前開證言，亦不能據為不利被
    告認定之依據。此外，復查無任何證據資以證明被害人所失竊之上開車輛係被告
    所竊取，被告此部分犯行無法證明，本院自無從予以一併審判，檢察官提起上訴
    就此部分請求併辦，顯非可取，其上訴為無理由，應予駁回。至有關併送之此部
    分案卷應退回另行處理，併此明。
三、據上論斷，應依刑事訴訟法第三百七十三條、第三百六十八條，判決如主文。
本案經檢察官乙○○到庭執行職務。
中      華      民      國　    九十三     年    十一     月     二 　　日
                                臺灣高等法院臺中分院刑事第六庭
                                      審判長法　官　李  文  雄
                                            法  官　邱　顯　祥
                                            法　官　劉　連　星
右正本證明與原本無異。
不得上訴。
                                            書記官  李  妍  嬅
中      華      民      國　    九十三     年    十一     月     三 　　日
附錄本案論罪科刑法條全文：
中華民國刑法第三百二十一條：
犯竊盜罪而有左列情形之一者，處六月以上、五年以下有期徒刑：
一  於夜間侵入住宅或有人居住之建築物、船艦或隱匿其內而犯之者。
二  毀越門扇、牆垣或其他安全設備而犯之者。
三  攜帶兇器而犯之者。
四  結夥三人以上而犯之者。
五  乘火災、水災或其他災害之際而犯之者。
六  在車站或埠頭而犯之者。
前項之未遂犯罰之。
                            　　　　　　　　　　　　　　　　　　　　　　Ｒ
